# 远期结售汇期末的公允价值变动怎么计量？

提问人：快乐的审计猪 时间：2017-02-21 18:37:45
参考瑞华研究5-4-1关于远期结售汇的核算， 期末公允价值=（期末未交割的远期结汇约定汇率－根据剩余交割时限确定的期末金融机构远期汇率报价）×远期结汇额度 但是期末未交割的远期结汇约定汇率要如何计算？比如期末还有 45 天到期，可以查到这个 45 天后的远期外汇牌价吗？在哪可以取得相关数据？好像查到的都是一个月，三个月等的远期外汇牌价数据

回答人：chenyiwei
“期末未交割的远期结汇约定汇率”就是已签订的远期外汇合约约定的到期交割汇率，获取该信息并无难度。 对于“根据剩余交割时限确定的期末金融机构远期汇率报价”，建议向当初签订该远期外汇合约的交易对手银行索取或询价。